【裁判字號】    95,聲,1749
【裁判日期】    950907
【裁判案由】    定應執行刑
【裁判全文】
臺灣彰化地方法院刑事裁定              95年度聲字第1749號
聲  請  人  臺灣彰化地方法院檢察署檢察官
受  刑  人  甲○○
上列聲請人因受刑人數罪併罰有2 裁判以上，聲請定其應執行之
刑（95年度執聲字第1050號），本院裁定如下：
    主  文
甲○○因違反公共危險、非駕駛業務過失傷害、違背安全駕駛致
交通危險、竊盜、贓物等五罪，所處各如附表編號一至編號五所
載之刑，應執行有期徒刑貳年陸月。
其餘之聲請駁回。
    理  由
一、聲請意旨略以：受刑人甲○○因違反公共危險、非駕駛業務
    過失傷害、違背安全駕駛致交通危險、竊盜、贓物等6 罪，
    經本院先後判處如附表所示之刑，並均分別確定在案，茲依
    刑事訴訟法第477 條第1 項聲請定其應執行之刑等語。
二、按裁判確定前犯數罪者，併合處罰之，刑法第50條定有明文
    ，所謂「裁判確定前」，應以受刑人所犯各罪中最先裁判確
    定案件之確定時為準，換言之，必須其他各罪之犯罪行為時
    ，均在最先一罪判決確定前始符合數罪併罰之條件。只要所
    犯各罪均符合最先一罪裁判確定前所犯，即應由執行檢察官
    聲請犯罪事實最後判決之法院定其各罪之應執行刑，縱令所
    犯數罪中有一罪刑已經執行完畢，仍應就其所犯各罪宣告刑
    更定應執行刑，在所裁定之執行刑尚未執行完畢前，各罪之
    宣告刑，尚不發生執行完畢之問題。又一人犯數罪，是否於
    裁判確定前所犯，應分別將各案犯罪之發生時期（即犯罪時
    ），與最先裁判確定案件之確定時作比較，視其各罪之犯罪
    時，係在該最先裁判確定案件之確定前，抑在該案裁判確定
    後，以決定其各罪宣告刑有無數罪併罰之適用。倘比較結果
    ，一部分犯罪係在最先裁判確定之案件確定前所為，另一部
    分犯罪之行為時係在最先裁判確定之案件確定後，則此時只
    能就最先裁判確定之案件及犯罪時間在最先裁判確定之案件
    確定前之犯罪併合處罰，並定其應執行之刑；至於其他發生
    在裁判確定後之犯罪，亦應就該部分犯罪找出其中最先裁判
    確定之案件，再將其他案件之犯罪時間與該部分犯罪最先裁
    判確定案件之裁判確定時間比較，依前述標準判斷該部分犯
    罪得否併合處罰及定其應執行之刑。
三、次按刑法第51條業於民國94年1 月7 日修正公布，並於95年
    7 月1 日施行，該條第5 款規定由「宣告多數有期徒刑者，
    於各刑中之最長期以上，各刑合併之刑期以下，定其刑期。
    但不得逾20年。」修正為「宣告多數有期徒刑者，於各刑中
    之最長期以上，各刑合併之刑期以下，定其刑期。但不得逾
    30年」。是依刑法第51條第5 款定應執行刑時，如裁判確定
    前犯數罪，其中一罪在新法施行前者，即應依刑法第2 條第
    1 項為新舊法之比較（最高法院95年5 月23日第8 次刑事庭
    會議決議第5 點第1 項可資參照）。經比較新、舊法結果，
    修正後刑法並未較有利於行為人，是依刑法第2 條第1 項前
    段之規定，仍應依修正前刑法第51條第5 款，定其應執行之
    刑。
四、查：
  (一)本件受刑人除附表編號1 至編號6 所示6 罪外，另因違反毒
    品危害防制條例等2 罪，分別經本院判處有期徒刑1 年、8
    月，應執行有期徒刑1 年6 月確定在案；上開8 罪中之違反
    毒品危害防制條例等2 罪均於民國94年7 月4 日判決確定，
    係最先判決確定之罪，則依首揭說明，上開8 罪中，犯罪時
    間在該違反毒品危害防制條例等2 罪判決確定前者，即應與
    之合併定其應執行之刑，縱其中一部分曾經定應執行刑亦同
    。查該違反毒品危害防制條例之2 罪，犯罪期間均為94年3
    月1 日，另如附表編號6 所示之竊盜罪，犯罪時間為94年6
    月12日，以上3 罪犯罪時間均在判決確定日即94年7 月4 日
    前，是附表編號6 所示之竊盜罪依法即應與該違反毒品危害
    防制條例等2 罪合併定應執行刑，而不得與附表編號1 至編
    號5 所示之公共危險、非駕駛業務過失傷害、違背安全駕駛
    致交通危險、竊盜、贓物等5 罪合併定其應執行之刑，故聲
    請人聲請將附表編號6 所示竊盜罪與編號1 至編號5 所示之
    公共危險、非駕駛業務過失傷害、違背安全駕駛致交通危險
    、竊盜、贓物等5 罪定其應執行刑，於法尚有未合。
  (二)至於如附表編號1至編號3所示之公共危險、非駕駛業務過失
    傷害、違背安全駕駛致交通危險等3 罪，犯罪時間均為95年
    1 月12日，編號4 及編號5 所示之竊盜、贓物等2 罪，犯罪
    時間分別為94年8 月21日、94年10月19日、94年10月18日，
    均在該違反毒品違害防制條例等2 罪判決確定日即94年7 月
    4 日後，依首揭說明，不得與上開其他3 罪合併定應執行刑
    ，而應另行就該5 罪決定是否得定應執行之刑。查編號1 至
    編號5 所示5 罪均於95年7 月31日判決確定，犯罪時間均在
    該確定日前，符合於判決確定日前犯數罪得併合處罰之規定
    ，自應就該5 罪定其應執行之刑。
  (三)綜上，本件聲請人聲請就附表編號1至編號5所示5罪定應執
    行刑部分，本院審核認該部分之聲請為正當，應定其應執行
    之刑；至聲請人聲請就附表編號6 所示之罪併予定應執行刑
    部分，於法不合，依法應為駁回之裁定。爰依刑事訴訟法第
    220 、477 條第1 項，刑法第2 條第1 項前段、第53條、修
    正前第51條第5 款，裁定如主文。
中    華    民    國    95    年    9    月     7     日
                  刑事第一庭    法  官  吳永梁
以上正本證明與原本無異。
如不服本裁定，應於裁定送達後5 日內向本院提出抗告狀 (須附
繕本)。
中    華    民    國    95    年    9    月    11     日
                                書記官  陳美敏


司法院資訊處製作；財團法人民間司法改革基金會備份。
